臺灣高等法院臺中分院刑事判決　　　100年度交上易字第366號
上　訴　人　臺灣臺中地方法院檢察署檢察官
被　　　告　竹偉平
上列上訴人因被告過失傷害案件，不服臺灣臺中地方法院99年度
交易字第887號中華民國100年1月24日第一審判決（起訴案號：
臺灣臺中地方法院檢察署99年度偵字第24262號），提起上訴，
本院判決如下：
    主    文
上訴駁回。
    理    由
一、本案經本院審理結果，認第一審判決認事用法及量刑均無不
    當，應予維持，並引用第一審判決書記載之事實、證據及理
    由（如附件）。
二、上訴人即公訴人上訴意旨略以：按刑事審判旨在實現刑罰權
    之分配正義，故法院對於有罪被告之科刑，應符合罰刑相當
    之原則，使輕重得宜，罰當其罪，此所以刑法第57條明定科
    刑時，應審酌一切情狀，尤應注意該條所列10款事項，以為
    科刑輕重之標準，並賦予法院裁量權。而判決於科刑之理由
    ，如僅載稱審酌刑法第57條所規定一切情狀，因如此記載，
    僅為法律抽象之一般規定，並未說明各該事項之具體情形，
    其量刑是否妥適無從據以斷定，自有判決理由未備之違法。
    又如何量定其刑，固屬實體法上賦予法院得為自由裁量之事
    項，但此項裁量權之行使，並非得以任意或自由為之，仍應
    受一般法律原則之拘束，即必須符合所適用法律授權之目的
    ，並受法律秩序之理念、法律感情及慣例等所規範。若違反
    比例原則、平等原則時，得認係濫用裁量權而為違法，此有
    最高法院91年度臺上字第5295號刑事判決可資參照。又按刑
    罰之量定，固屬法院自由裁量之職權行使，惟刑事審判之量
    刑，在於實現刑罰權之分配的正義，故法院對科刑判決之被
    告量刑，應符合罪刑相當原則，使罰當其罪，以契合人民之
    法律感情，此所以刑法第57條明定科刑時應審酌一切情狀，
    尤應注意該條所列各款情形，以為科刑輕重之標準，亦有最
    高法院92年度臺上字第3268號刑事判決可為依循。查本件被
    害人林文祥因車禍而受有：(1)上顎前牙區齒槽骨骨折。(2)右
    上側門齒、左上側門齒、左上犬齒、左上第一小臼齒牙根斷
    裂。(3)右上正中門齒、右上側門齒牙齒移位。(4)左上正中門
    齒、右上正中門齒牙冠斷裂等傷害，有行政院衛生署臺中醫
    院診斷證明書可證，被害人所受之傷害顯然非輕，其所造成
    之告訴人受有齒槽骨骨折、牙根、牙冠斷裂等傷害，日後更
    需長期休養及耗費相當費用以資治療。本件被告於偵審過程
    中未曾表示有何願賠償被害人之意，且事後飾詞狡辯，否認
    犯行，毫無悔意可言，原審僅量處拘役50日，顯然過輕。應
    予撤銷改判。
三、經查：
（一）本案被害人林文祥因車禍而受有：(1)上顎前牙區齒槽骨骨
      折。(2)右上側門齒、左上側門齒、左上犬齒、左上第一小
      臼齒牙根斷裂。(3)右上正中門齒、右上側門齒牙齒移位。
      (4)左上正中門齒、右上正中門齒牙冠斷裂等傷害，有行政
      院衛生署臺中醫院診斷證明書可證，惟查，被害人前揭診
      斷證明書業據其於99年6月17日向台灣台中地方法院檢察
      署檢察官提出刑事告訴狀時提出（偵查卷第3頁），其中
      並無任何嗅覺已喪失之記載，被害人於本院準備程序中亦
      陳述「我的鼻樑斷裂，雖然沒有影響嗅覺，但是有時會一
      直流水」等語，故尚無證據足認被害人因車禍受傷致嗅覺
      喪失之重傷害情形，另刑法第10條第2項第六款規定，其
      他於身體或健康，有重大不治或難治之傷害，亦為重傷害
      ，必須傷害屬於重大，即嚴重影響身體之功能，本案被害
      人因車禍受傷致牙齒斷裂及移位等情形，雖於99年1月5日
      經拔除22、23、24三顆牙齒，其餘則予以根管治療與膺復
      治療等情，有前揭診斷書在卷足稽，被害人所受牙齒之傷
      害尚未達到刑法第10條第2項第6款所稱對身體有重大影響
      之重傷害程度。
（二）另本件告訴人於偵查中曾提出要求被告賠償新台幣（下同
      ）六十五萬元，因被告認為太多，而致無法調解，有偵查
      筆錄在卷可參（偵查卷第43頁），於原審審理中告訴人另
      陳述因被告所提出之金額太低致雙方未和解，另有筆錄在
      卷可證（原審卷第16頁），在本院審理中被告亦提出願賠
      償被害人二十萬元，因被害人認為太少而不願意接受（本
      院100年5月5日審理筆錄），是本件賠償部分應屬民事糾
      紛，自應由被告與被害人依民事程序解決。
（三）原審審酌被告因本件車禍致受有牙齒斷裂及移位等情形，
      且至今未賠償被告之損害，惟被告素行良好，未有犯罪之
      前科，有台灣高等法院被告前案紀錄表可參，且被告曾自
      首犯罪，被害人對車禍發生亦有過失等一切情狀，量處被
      告拘役伍拾日，如易科罰金，以新台幣壹仟元折算壹日，
      業已參酌刑法第57條所規定之情形，符合罪刑相當原則，
      本院經核其量刑並無不妥。
（四）公訴人上訴仍以被害人受傷嚴重，原審量過輕等語指摘原
      判決不當，其上訴無理由，應予駁回。
三、據上論斷，應依刑事訴訟法第三百七十三條、第三百六十八
    條，判決如主文。
本案經檢察官許萬相到庭執行職務。
中    華    民    國   100    年    5     月    19    日
            刑事第四庭    審判長法  官  洪  耀  宗
                                法  官  許  文  碩
                                法  官  林  清  鈞
以上正本證明與原本無異。
不得上訴。
                                書記官  許  美  惠
中    華    民    國   100    年    5     月    19    日